

Winnie Chui - vierdejaars end student

Mijn naam is Winnie en ik ben 24 jaar. Ik zit in mijn laatste studiejaar van de opleiding Communication en Multimedia Design aan de Hogeschool van Amsterdam. Mensen om mij heen omschrijven mij als attent, sociaal, een crea-bea en een doorzetter. Mijn passie ligt op het gebied van UX en UI design. Ik houd van experimenteren op ontwerpen. Ik zie het als een uitdaging dat nooit gaat vervelen.

Motivatie

Ik sta open voor een nieuwe, leerzame uitdaging in de echte wereld van UX en UI design. Een plek waar ik mezelf verder kan ontwikkelen en waar eigen kennis en nieuwe kennis elkaar kruisen. Tijdens mijn studie en mijn korte stage heb ik meerdere keren gewerkt in sprints. Daarnaast ben ik bekend met verschillende (onderzoeks)methoden zoals Customer Journey Mapping, Card sorting, Personas, User Flows, Wireframes en Prototyping. Naast mijn interesse voor een optimale gebruikerservaring wil ik ook graag werken aan de visuele vormgeving ervan.

Werkervaring

Jun. 2012 - heden: Restaurant Zen te Bennebroek, Bediening

Mei. 2018 - Juli. 2018: Fleks Works te Amsterdam, UX/UI Design Intern

Sep. 2014 - Dec. 2014: Restaurant Sumo te Haarlem, Bediening

Opleiding

2016 - heden: HBO Communicatie en Multimedia Design, Hogeschool van Amsterdam. Propedeuse behaald.

2015 - 2016: HBO Media, Informatie en Communicatie, Hogeschool van Amsterdam.

2014 - 2015: HBO Voeding en Diëtetiek, Hogeschool van Amsterdam.

2009 - 2014: HAVO, Coornhert Lyceum te Haarlem. Diploma behaald.

Contact

Adres

Schoollaan 69, Bennebroek

E-mailadres

winniechui@hotmail.nl

Telefoon

+316 24542975

LinkedIn

Winnie Chui

Skills

Adobe Creative Suite

Photoshop, Illustrator, InDesign, XD

Prototyping

Sketch, Figma, Principle, Invision, Marvel

Coding

HTML, CSS, Javascript

Taal

Nederlands in woord en geschrift Engels in woord en geschrift Kantonees in woord

Activiteiten en interesses

- Muziek
- Knutselen
- Koken
- Social media
- Fitness